# 请教陈版，这样处理有问题吗？

提问人：SS1111 时间：2023-04-08 18:41:58
陈老师，2021.12.31甲乙双方成立了个合营企业A，A实收资本 100 万，甲投资 45 万，持股45%，乙投资 55 万，持股55%，2022.12.31甲又向合营企业打款 50 万，甲乙约定此 50 万作为合营企业的运营资金，不必归还；
2021.12.31:
A账务处理：
借：银行存款 100
贷：实收资本 100
甲账务处理：
借：长投 45
贷：银行存款 45
2022.12.31
A账务处理：
借：银行存款 50
贷：资本公积 50
甲账务处理：
借：长投 50
贷：银行存款 50
问：上述账务处理正确吗？22.12.31A账面净资产 150 ，甲占45%，甲的份额67.5 与甲账面长投 95 存在差异？是不是有问题啊？

回答人：chenyiwei
需要了解为何有“甲单方面向合营企业提供 50 万元运营资金，不增加注册资本和实收资本，且不需要归还”这样的安排。考虑该安排的商业实质，据此确定如何考虑。例如，乙是否也向合营企业提供了某些资源，只不过这些资源难以用货币计量。据此确定后续甲在权益法核算中如何对这部分出资额超出享有权益份额的差额进行调整。个人理解，乙方完全不投入增量资源的可能性似乎并不存在，否则很难解释甲的这次增资行为。